臺灣彰化地方法院刑事判決　　　　　　　94年度訴字第1104號
公　訴　人　臺灣彰化地方法院檢察署檢察官
被　　　告　乙○○
上列被告因搶奪等案件，經檢察官提起公訴（九十四年度偵字第
四四三九號、第四七五八號），本院依簡式審判程序判決如下：
    主  文
乙○○連續意圖為自己不法之所有，而搶奪他人之動產，累犯，
處有期徒刑參年貳月。
    事  實
一、乙○○前於民國八十八年間曾因搶奪及強盜案件，經本院分
    別判處有期徒刑三年及一年十月，並定應執行有期徒刑四年
    六月確定，嗣入監執行後，甫於九十一年二月二十七日假釋
    出監，至九十三年二月六日假釋期滿未經撤銷，以已執行完
    畢論。詎猶不知悔改，復基於意圖為自己不法所有之概括犯
    意，於附表一所示之時間、地點，以附表一所示之犯罪方法
    ，連續搶奪如附表一所示甲○○等人之財物得逞。而其欲犯
    附表一編號四所示犯行時，因欠缺作案工具，竟意圖為自己
    不法所有，於附表二所示之時間、地點，以附表二所示之犯
    罪方法，竊取丙○○所有之車牌號碼ＨＭ二—二八○號機車
    得手，得手後即利用該機車為附表一編號四所示犯行。嗣因
    其將附表一編號二之搶得手機，持往位於臺中市○村路○段
    一六二號之新世紀電訊公司，販賣予不知情之陳詩藤使用，
    後為警調取通聯記錄而循線查獲該次犯行；另於九十四年六
    月四日凌晨一時三十分許，其駕駛上開竊得之機車，行經彰
    化縣彰化市○○路○段前，因車速過快自行跌倒路旁，經警
    前往現場處理，發現上開機車係失竊車輛，再循線查獲其餘
    犯行。
二、案經甲○○、莊彩端、戊○○及丁○○○分別訴由彰化縣警
　　察局彰化分局、鹿港分局報告臺灣彰化地方法院檢察署檢察
    官偵查起訴。
    理  由
一、右揭事實，業據被告乙○○於警詢及偵審中坦承不諱，核與
    證人丙○○、甲○○、戊○○、莊彩端、丁○○○及陳詩藤
    等人分別於警詢中證述之情節相符，並有贓證物領具保管單
    二份、車輛竊盜個別查詢報表、讓渡書及通聯記錄各一份附
    卷可稽，足徵被告前揭自白應屬實情。綜上，本案事證已臻
    明確，被告上揭犯行洵堪認定。
二、核被告乙○○所為如附表一所示之犯行，均係犯刑法第三百
    二十五條第一項之搶奪罪；所為如附表二所示之犯行，係犯
    同法第三百二十條第一項之竊盜罪。被告先後四次搶奪犯行
    ，時間緊接，犯罪構成要件相同，顯係出於概括之犯意為之
    ，為連續犯，應依刑法第五十六條之規定論以一罪，並加重
    其刑。又其所犯上開竊盜罪與連續搶奪罪間，有方法、結果
    之牽連關係，為牽連犯，應從一重論以連續搶奪罪。查被告
    前於八十八年間曾因搶奪及強盜案件，經本院分別判處有期
    徒刑三年及一年十月，並定應執行有期徒刑四年六月確定，
    嗣入監執行後，甫於九十一年二月二十七日假釋出監，至九
    十三年二月六日假釋期滿未經撤銷，以已執行完畢論乙節，
    有卷附臺灣高等法院被告全國前案紀錄表、刑案資料查註紀
    錄表足參，其受有期徒刑之執行完畢，五年內再犯本件法定
    本刑有期徒刑以上之罪，為累犯，應依法加重其刑。爰審酌
    被告正值盛年，不知依憑己力賺取生活所需，反而藉由竊盜
    、搶奪之不法手段攫取他人財物，價值觀念非無偏差，且騎
    車搶奪案件對於被害人造成之心理負面影響非微，對於社會
    治安之危害亦大，又其前即有搶奪前科，素行非佳，惟犯罪
    後尚知坦承犯行，態度非無足取等一切情狀，量處如主文所
    示之刑，以示懲儆。
據上論斷，應依刑事訴訟法第二百七十三條之一第一項、第二百
九十九條第一項前段，刑法第五十六條、第三百二十條第一項、
第三百二十五條第一項、第五十五條、第四十七條，罰金罰鍰提
高標準條例第一條前段，判決如主文。
本案經檢察官郭緯中到庭執行職務。
中　　華　　民　　國　　94　　年　　7 　　月　　20　　日
                        臺灣彰化地方法院刑事第三庭
                            法      官     紀佳良
以上正本證明與原本無異。
如不服本判決，應於判決送達後十日內向本院提出上訴狀( 須附
繕本 )。
告訴人或被害人對於判決如有不服具備理由請求檢察官上訴者，
其上訴期間之計算係以檢察官收受判決正本之日期為準。
中　　華　　民　　國　　94　　年　　7 　　月　　20　　日
                            書  記  官    陳錫威
附錄本案論罪科刑法條：
刑法第三百二十五條第一項：
意圖為自己或第三人不法之所有，而搶奪他人之動產者，處六月
以上五年以下有期徒刑。
 附表一：
┌──┬────┬────┬───┬────┬────┐
│編號│犯罪時間│犯罪地點│被害人│搶奪財物│犯罪方法│
│    │（民國）│        │      │        │        │
├──┼────┼────┼───┼────┼────┤
│ 一 │九十四年│彰化縣鹿│莊彩端│皮包一個│騎乘車號│
│　  │五月十二│港鎮景福│　　　│（內有現│不詳之機│
│　　│日上午十│里萬壽路│　　　│金新台幣│車，利用│
│　　│一時許  │一八三號│　　　│〈下同〉│莊彩端不│
│　　│　      │前。    │　　　│二千元等│及防備之│
│　　│　　　　│　　　  │      │物）。  │際，徒手│
│    │　　　　│        │      │　　　　│搶奪之。│
├──┼────┼────┼───┼────┼────┤
│ 二 │九十四年│彰化縣鹿│戊○○│綠色手提│騎乘車號│
│　  │五月二十│港鎮新宮│　　　│皮包一個│不詳之機│
│　　│一日晚間│里博愛路│　　　│（內有證│車，利用│
│　　│七時三十│與民生路│　　　│件、現金│戊○○不│
│　　│分許。  │口。　　│　　　│一千七百│及防備之│
│　　│　      │　　　　│　　　│元、ＭＯ│際，徒手│
│　　│　      │　　　　│　　　│ＴＯＲＯ│搶奪之。│
│　　│　　　　│　　　　│　　　│ＬＡ廠牌│　      │
│　　│　　　　│　　　　│　　　│Ｖ六○○│　      │
│　　│　　　　│　　　　│　　　│型之手機│　      │
│　　│　　　　│　　　　│　　　│一支及金│　      │
│　　│　　　　│        │      │融卡等物│　　　　│
│    │　　　　│        │      │）。    │　　　　│
│    │        │        │      │        │　　　　│
│    │        │        │      │        │　　　　│
│    │        │        │      │        │　　　　│
├──┼────┼────┼───┼────┼────┤
│ 三 │九十四年│彰化縣鹿│梁王英│皮包一個│騎乘不詳│
│　  │六月一日│港鎮新宮│嬌　　│（內有現│車號之機│
│　　│上午八時│里中山路│　　　│金三百元│車，利用│
│　　│三十分許│四七五號│　　　│）。    │丁○○○│
│　　│。      │前。    │　　　│　　　　│不及防備│
│　　│　　　  │　　　　│　　　│　　　　│之際，徒│
│　　│　　　　│　　　　│　　　│　　　　│手搶奪之│
│　　│　　　　│　　　　│　　　│　　　　│。      │
├──┼────┼────┼───┼────┼────┤
│ 四 │九十四年│彰化縣彰│甲○○│金項鍊一│騎乘車牌│
│　  │六月二日│化市中華│　　　│條。　　│號碼ＨＭ│
│　　│晚間八時│路三二○│　　　│　　　　│二—二八│
│　　│四十五分│號前。  │　　　│　　　　│○號機車│
│　　│許。    │　　    │　　　│　　　　│，利用林│
│　　│　      │　　　　│      │        │政毅不及│
│    │　　    │        │      │        │防備之際│
│    │　　　　│        │      │        │，徒手搶│
│    │        │        │      │        │奪之。  │
└──┴────┴────┴───┴────┴────┘
 附表二：
┌──┬────┬────┬───┬────┬────┐
│編號│犯罪時間│犯罪地點│被害人│竊盜財物│犯罪方法│
├──┼────┼────┼───┼────┼────┤
│ 一 │九十四年│臺中市逢│丙○○│車牌號碼│見該機車│
│　  │六月二日│甲路附近│　　　│ＨＭ二—│鑰匙插在│
│　　│下午某時│。　　　│　　　│二八○號│機車上，│
│　　│。　　　│　      │　　　│機車    │乃徒手發│
│　　│　　　　│　　　　│　　　│　      │動引擎將│
│　　│　　　　│　　　　│　　　│　　    │之駛離而│
│　　│　　　　│　　　　│　　　│　　　　│竊取之。│
│    │        │        │      │　　　　│        │
└──┴────┴────┴───┴────┴────┘
